臺灣臺南地方法院刑事判決
109年度重訴字第8號
公  訴  人  臺灣臺南地方檢察署檢察官
被      告  黃琴隆


選任辯護人  彭大勇律師
            林士龍律師
            郭栢浚律師
上列被告因違反槍砲彈藥刀械管制條例案件，經檢察官提起公訴
（108度偵字第19629號、109年度偵字第6604號），本院判決如
下：
    主  文
甲○○犯如附表一編號一至三所示之罪，共參罪，各處如附表一
編號一至三所示之刑。應執行有期徒刑柒年貳月，併科罰金新臺
幣貳拾伍萬元，罰金如易服勞役，以新臺幣壹仟元折算壹日。
扣案如附表三編號一至七、十、十三應沒收物欄所示之物，均沒
收之。 
    犯 罪 事 實
一、甲○○明知可發射子彈具有殺傷力之改造槍枝、子彈，均係
    槍砲彈藥刀械管制條例所列管之違禁物，未經中央主管機關
    許可，不得無故製造、持有，竟分別為下列犯行：
㈠、基於持有可發射子彈具有殺傷力之改造槍枝及持有具有殺傷
    力之子彈之犯意，於民國108年8月間，經由員工王煜棠之介
    紹，向真實姓名年籍不詳、自稱「陳冠碩」之成年男子以新
    臺幣（下同）5萬5000元之代價，購入JP-915黑色改造手槍1
    枝（含彈匣1個，槍枝管制編號0000000000，下稱A槍）及非
    制式子彈38顆、制式子彈2顆而持有之。
㈡、基於製造可發射子彈具有殺傷力之改造槍枝之犯意，於108年
    9月間，前往址設臺南市○○區○○路0段000號之1之「武星級生
    存遊戲專賣店」，先以6,500元之代價，購入未具殺傷力之J
    P-915銀色模型槍1枝，再於其位於臺南市○○區○○路00巷00弄
    00號之住處內，以鑽臺將上開銀色模型槍槍管內阻鐵貫通、
    換裝金屬撞針，製造成可供擊發適用子彈使用、具有殺傷力
    之JP-915銀色改造手槍1枝（含彈匣3個，槍枝管制編000000
    0000號，下稱B槍），並於製造完畢後持有之。
㈢、另基於製造可發射子彈具有殺傷力之改造槍枝、子彈之犯意
    ，於108年10月間，先在雅虎奇摩拍賣網站上，以7萬餘元之
    價格，向真實姓名年籍不詳、通訊軟體「微信」暱稱為「敏
    兒」之賣家購入PT-24黑色模擬槍1枝及空包彈彈殼、金屬彈
    頭各17顆後，再在其上開住處內，以鑽臺將上開黑色模擬槍
    槍管內阻鐵貫通、換裝金屬撞針及組合金屬彈殼、彈頭並加
    入底火及火藥之方式，製造成可供擊發適用子彈使用、具有
    殺傷力之PT-24黑色改造手槍1枝（含彈匣1個及金屬管1枝，
    槍枝管制編0000000000號，下稱C槍）及可擊發、具有殺傷
    力之非制式子彈17顆，並於製造完畢後持有之。
㈣、嗣於108年11月14日，為警持本院法官核發之搜索票，並經甲
    ○○同意而在其上址住處進行搜索，當場扣得其所有如附表三
    所示之物而查獲上情。
二、案經高雄市政府警察局刑事大隊移送臺灣臺南地方法院檢察
    署檢察官偵查起訴。
    理  由
壹、證據能力部分：
    本院以下所引用之具傳聞性質之證據，檢察官、被告甲○○及
    其辯護人於本案言詞辯論終結前，並未爭執其證據能力，本
    院審酌前開證據之作成或取得之狀況，並無非法或不當取證
    之情事，且經本院於審判期日就上開證據依法進行調查、辯
    論，依刑事訴訟法第159條之5規定，均具有證據能力。至以
    下所引用之不具傳聞性質之證據，並無證據證明係實施刑事
    訴訟程序之公務員違背法定程序所取得，且經本院於審理中
    提示並告以要旨而為調查，依法自應有證據能力。
貳、實體部分：
一、有關犯罪事實欄一㈠、㈡、㈢所示各項事實，業據被告甲○○迭
    於警詢、偵查及本院審理中均坦承不諱，並有如附表二所示
    相關事證在卷可按，是被告之自白核與事實相符，堪可採信
    。從而，本案就被告持有及製造前述槍、彈之事證明確，其
    犯行堪以認定，應依法論科。
二、論罪科刑：
㈠、新舊法比較：
  ⒈行為後法律有變更者，適用行為時之法律。但行為後之法律
    有利於行為人者，適用最有利於行為人之法律，刑法第2條
    第1項定有明文。查被告行為後，槍砲彈藥刀械管制條例第4
    條、第7條、第8條業於109年6月10日修正公布施行，並於同
    年6月12日生效。
  ⒉修正前槍砲彈藥刀械管制條例第4條第1項第1款規定：「本條
    例所稱槍砲、彈藥、刀械如下：一、槍砲：指火砲、肩射武
    器、機關槍、衝鋒槍、卡柄槍、自動步槍、普通步槍、馬槍
    、手槍、鋼筆槍、瓦斯槍、麻醉槍、獵槍、空氣槍、魚槍及
    其他可發射金屬或子彈具有殺傷力之各式槍砲。」修正後同
    條例第4條第1項第1款則規定：「本條例所稱槍砲、彈藥、
    刀械如下：一、槍砲：指制式或非制式之火砲、肩射武器、
    機關槍、衝鋒槍、卡柄槍、自動步槍、普通步槍、馬槍、手
    槍、鋼筆槍、瓦斯槍、麻醉槍、獵槍、空氣槍、魚槍及其他
    可發射金屬或子彈具有殺傷力之各式槍砲。」
  ⒊修正前槍砲彈藥刀械管制條例第7條第1項、第4項分別規定：
    「未經許可，製造、販賣或運輸火砲、肩射武器、機關槍、
    衝鋒槍、卡柄槍、自動步槍、普通步槍、馬槍、手槍或各類
    砲彈、炸彈、爆裂物者，處無期徒刑或7年以上有期徒刑，
    併科新臺幣3千萬元以下罰金（第1項）。未經許可，持有、
    寄藏或意圖販賣而陳列第1項所列槍砲、彈藥者，處5年以上
    有期徒刑，併科新臺幣1千萬元以下罰金（第4項）。」修正
    後同條例第7條第1項、第4項則分別規定：「未經許可，製
    造、販賣或運輸制式或非制式火砲、肩射武器、機關槍、衝
    鋒槍、卡柄槍、自動步槍、普通步槍、馬槍、手槍或各類砲
    彈、炸彈、爆裂物者，處無期徒刑或7年以上有期徒刑，併
    科新臺幣3千萬元以下罰金（第1項）。未經許可，持有、寄
    藏或意圖販賣而陳列第1項所列槍砲、彈藥者，處5年以上有
    期徒刑，併科新臺幣1千萬元以下罰金（第4項）。」
  ⒋修正前槍砲彈藥刀械管制條例第8條第1項、第4項分別規定：
    「未經許可，製造、販賣或運輸鋼筆槍、瓦斯槍、麻醉槍、
    獵槍、空氣槍或第4條第1項第1款所定其他可發射金屬或子
    彈具有殺傷力之各式槍砲者，處無期徒刑或5年以上有期徒
    刑，併科新臺幣1千萬元以下罰金（第1項）。未經許可，持
    有、寄藏或意圖販賣而陳列第1項所列槍枝者，處3年以上10
    年以下有期徒刑，併科新臺幣7百萬元以下罰金（第4項）。
    」修正後同條例第8條第1項、第4項則分別規定：「未經許
    可，製造、販賣或運輸制式或非制式鋼筆槍、瓦斯槍、麻醉
    槍、獵槍、空氣槍或第4條第1項第1款所定其他可發射金屬
    或子彈具有殺傷力之各式槍砲者，處無期徒刑或5年以上有
    期徒刑，併科新臺幣1千萬元以下罰金（第1項）。未經許可
    ，持有、寄藏或意圖販賣而陳列第1項所列槍砲者，處3年以
    上10年以下有期徒刑，併科新臺幣7百萬元以下罰金（第4項
    ）。」
  ⒌參考槍砲彈藥刀械管制條例第4條之修正理由略謂：「鑒於現
    行查獲具殺傷力之違法槍枝，多屬非制式槍枝，可遠距離致
    人死傷，且殺傷力不亞於制式槍枝，對人民生命、身體、自
    由及財產法益之危害，實與制式槍枝無異；另因非制式槍枝
    之取得成本遠低於購買制式槍枝，且製造技術門檻不高、網
    路取得改造資訊容易，導致非制式槍枝氾濫情形嚴重，若區
    分制式與否而分別適用第7條或第8條處罰，將使不法分子傾
    向使用非制式槍砲從事不法行為，以規避第7條較重之刑責
    ，無異加深不法分子大量使用非制式槍砲之誘因，爰為有效
    遏止持非制式槍砲進行犯罪情形，非制式槍砲與制式槍砲罪
    責確有一致之必要；為使違法槍砲之管制作為更臻嚴密，並
    遏阻非制式槍砲氾濫情形，以確保人民之生命、身體、自由
    及財產安全，爰修正第1項第1款之槍砲定義，使特定類型槍
    砲之管制範圍明確及於所有具殺傷力之制式及非制式槍砲，
    且有違法製造等行為，不論標的為制式或非制式槍砲，皆應
    依特定類型管制槍砲之處罰規定進行追訴；至於原司法實務
    所指其他可發射金屬或子彈具有殺傷力之各式槍砲，即非制
    式手槍部分之見解，自因本次修法變更槍砲之定義，本於具
    體個案審酌是否繼續適用。」並為配合修正條文第4條第1項
    第1款修正槍砲定義，於同條例第7條第1項、第8條第1項增
    列「制式或非制式」之文字，又為統一「槍砲」之用詞，爰
    於第8條第4項酌作文字修正。
  ⒍準此，依上開修正後之條文用語及立法者之意思，本次槍砲
    彈藥刀械管制條例修正後，第4條、第7條、第8條均增加「
    制式或非制式」之構成要件，亦即，凡具有同條例第7條所
    列各類槍枝型式之槍枝，不論是制式或非制式槍枝，亦不問
    非制式槍枝殺傷力是否與制式槍枝相若，概依同條例第7條
    規定處罰。換言之，行為人製造或持有同條例第7條第1項所
    列具殺傷力之特定類型非制式槍枝，依修法前之實務見解，
    雖可適用較輕之同條例第8條規定處罰，然修法後縱其殺傷
    力不若制式槍枝，仍應依同條例第7條規定處罰（最高法院1
    09年度台上字第2856號判決意旨參照）。是未經許可製造、
    持有可發射子彈具有殺傷力之改造手槍犯行，經比較新舊法
    之結果，修正後應依槍砲彈藥刀械管制條例第7條第1項、第
    4項規定處罰，法定刑度較重，並無較有利於行為人之情形
    ，依刑法第2條第1項前段規定，自應適用被告行為時即修正
    前槍砲彈藥刀械管制條例第8條第1項、第4項之規定。
㈡、罪名及罪數：　　
　⒈按槍砲彈藥刀械管制條例所謂製造，包括創製、改造、組合
    、混合、合成等行為在內，不以從無至有為必要，無論係將
    槍枝材料組合成具殺傷力之槍枝，或將原不具殺傷力之槍枝
    改造成具殺傷力之槍枝均屬之（最高法院97年度台上字第48
    57號、100年度台上字第156號判決意旨參照）。另按未經許
    可，製造槍彈之製造行為，與其後之未經許可繼續持有該所
    製造槍彈之持有行為，依其犯罪之性質，可認為未經許可製
    造槍彈行為為高度行為，而未經許可繼續持有槍彈行為為低
    度行為，其持有行為，應為製造行為所吸收，應僅論以未經
    許可製造槍彈一罪（最高法院90年度台上字第2579號判決意
    旨參照）。又按未經許可，製造或持有槍砲彈藥刀械等違禁
    物，所侵害者為社會法益，如果製造之客體種類相同（同為
    手槍或同為子彈），縱令製造完成之客體有數個（如數支手
    槍或數發子彈），仍為單純一罪，不發生想像競合犯之問題
    （最高法院82年度台上字第5303號判決意旨參照）。另製造
    槍枝及子彈之方法，雖不相同，但在同一段時日內製造槍枝
    及子彈，既無法明確界定製造之先後，應即視為同時製造，
    論以一行為觸犯數罪名之想像競合犯（最高法院73年第一次
    刑庭會議決議參照）。
　⒉核被告⑴就犯罪事實一㈠所為，係犯修正前槍砲彈藥刀械管制
    條例第8條第4項之非法持有可發射子彈具殺傷力之槍枝罪、
    槍砲彈藥刀械管制條例第12條第4項之非法持有子彈罪。被
    告一次持有A槍及非制式子彈38顆、制式子彈2顆，仍各為單
    純一罪。其以一持有行為，同時持有上開槍枝及子彈而觸犯
    上開二罪名，為想像競合犯，應依刑法第55條規定，從一重
    之非法持有可發射子彈具殺傷力之槍枝罪處斷；⑵就犯罪事
    實一㈡所為，係犯修正前槍砲彈藥刀械管制條例第8條第1項
    之非法製造可發射子彈具殺傷力之槍枝罪；⑶就犯罪事實一㈢
    所為，係犯修正前槍砲彈藥刀械管制條例第8條第1項之非法
    製造可發射子彈具殺傷力之槍枝罪、槍砲彈藥刀械管制條例
    第12條第1項之非法製造子彈罪。被告非法製造槍枝、子彈
    之製造行為，與其後之非法繼續持有至108年11月14日為警
    查獲為止，依犯罪性質，可認為未經許可製造槍枝、子彈行
    為為高度行為，該持有行為為低度行為，持有之行為各為其
    製造之高度行為所吸收，均不另論罪。又非法製造槍砲彈藥
    刀械等違禁物，所侵害者為社會法益，如果製造之客體種類
    相同（同為手槍，或同為子彈者），縱令製造完成之客體有
    數個（如數支手槍、數顆子彈），仍為單純一罪。被告就犯
    罪事實一㈢製造C槍、子彈共17顆各屬單純一罪。惟所犯製造
    槍枝、子彈之行為，則因製造之客體種類不同，係以一繼續
    行為非法製造上開具殺傷力之改造手槍、子彈，以一行為觸
    犯數罪名之想像競合犯，應依刑法第55條之規定，從一重之
    非法製造可發射子彈具殺傷力之槍枝罪處斷。
  ⒊被告所犯上開非法製造可發射子彈具殺傷力之槍枝罪及非法
    持有可發射子彈具殺傷力之槍枝罪間，犯意各別，行為殊異
    ，應分予併罰。
㈢、刑之減輕：　　
  ⒈按槍砲彈藥刀械管制條例第18條第4項前段規定：犯本條例之
    罪，於偵查或審判中自白，並供述全部槍砲、彈藥、刀械之
    來源及去向，因而查獲或因而防止重大危害治安事件之發生
    者，減輕或免除其刑。依此規定，犯上開條例之罪，必須於
    偵查或審判中自白，並供述全部槍砲、彈藥、刀械之來源及
    去向，並因而使偵查機關查獲，或因而防止重大危害治安事
    件之發生者，始得依上述規定減輕或免除其刑。若被告雖已
    自白並供述其槍砲、彈藥、刀械之來源及去向，但偵查機關
    並未因而查獲或因而防止重大危害治安事件之發生者，尚難
    遽依上述規定減輕或免除其刑。又此所謂「查獲」，固不以
    檢察官已對該槍砲、彈藥、刀械之來源或去向之人提起公訴
    為必要，惟仍應以偵查機關依據被告之供述，經調查而獲悉
    該被供出槍砲、彈藥、刀械之來源或去向之人確有相關犯罪
    事實者為限。否則，被告僅片面供出槍砲、彈藥、刀械來源
    及去向，而未經偵查機關循此查獲相關涉案之人與相關事實
    ，則其所供真偽不明，自難遽邀上開減免之寬典（最高法院
    106年度台上字第743號判決意旨參照）。
  ⒉被告為警查獲後，就犯罪事實一㈠所為持有A槍及系爭子彈部
    分，始終自白，並曾於警詢時供述上開槍、彈係經向綽號「
    堂仔」、「勇仔」及「胖胖」之男子所購買（見警卷第2頁
    ），而「堂仔」即王煜堂於警詢時亦證稱係透過「勇仔」而
    認識名叫「陳冠碩」， 並介紹被告向其購買槍枝等語（見
    偵卷1第145至147頁），被告進而提供「勇仔」之LINE、FAC
    EBOOK截圖、使用之電話號碼及王煜堂與其之對話記錄擷取
    相片各2紙為憑（見本院卷第85至95頁），而員警依據被告
    提供之前揭資料，報請臺灣臺南地方檢察署檢察官指揮偵辦
    ，經聲請監察渠等電話數月，發現綽號「勇仔」、「堂仔」
    及「胖胖」等人確實有槍械買賣事證，而於109年8月10日聲
    請搜索票前往綽號「勇仔」（林○勇）及「胖胖」（李○育）
    住處搜索，當場於李嫌家中查扣散彈槍1支，此有臺南市政
    府警察局第一分局109年9月1日南市警一偵字第1090441135
    號函暨所附被告之調查筆錄、該分局之刑事案件報告書、搜
    索扣押筆錄、扣押物品目錄表及本院搜索票等在卷可稽（見
    本院卷第83至109頁），依前述說明，堪認被告就犯罪事實
    一㈠於偵查中、審理中自白犯罪，且已供出來源、去向因而
    查獲之事實，是就被告此部分所犯，應依槍砲彈藥刀械管制
    條例第18條第4項前段之規定，減輕其刑。
　⒊至辯護人雖主張被告就其就犯罪事實一㈡、㈢所為，改造B槍及
    C槍之時間分別係在108年9月及108年10月，該二次犯罪時間
    接近，且被告未用於任何不法用途，未對社會治安造成實質
    重大危害，犯罪情節尚屬輕微，若論以二罪並分別科處5年
    以上有期徒刑之刑度，對被告之處罰似嫌過重，聲請依刑法
    第59條之酌量減輕其刑，惟適用刑法第59條酌減其刑者，必
    於犯罪之情狀，在客觀上足以引起一般同情，認為即予宣告
    法定低度刑期，猶嫌過重者，始有其適用。考量槍枝、子彈
    均為我國法律禁止持有之物，為一般大眾所周知，且非法製
    造、持有改造手槍及子彈對社會治安危害重大，依被告之犯
    罪情狀，尚難認其有顯可憫恕之處，亦無處以法定最低刑度
    猶嫌過重之情形，無從依刑法第59條之規定酌減其刑，併敘
    明之。
㈣、量刑：　
    爰審酌被告知悉槍砲、彈藥對生命財產安全及社會秩序危害
    至鉅，仍無視國家制定法律嚴加查緝取締之禁令，未經許可
    ，持有可發射子彈具有殺傷力之改造手槍及非制式子彈，復
    著手製造可發射子彈具有殺傷力之改造手槍既遂，又製造具
    有殺傷力之非制式子彈，對於他人生命身體財產安全及社會
    治安均帶來相當程度之威脅及潛在危險，所為誠值非難，惟
    念及被告無違反槍砲彈藥刀械管制條例或其他相關之前案紀
    錄，犯後自始坦承犯行，考量被告所持有、製造之槍砲、彈
    藥種類、數量及持有時間，並未持以從事其他犯罪行為等情
    ；兼衡其國中畢業及尚須扶養3名未成年子女等家庭生活經
    濟狀況等一切情狀，就其所犯上開各罪，分別量處如附表一
    編號一至三所示之刑，並就罰金刑部分，併諭知易服勞役之
    折算標準；又衡酌被告所犯上開之罪，犯罪時間尚有重疊，
    犯罪類型、行為態樣、動機均屬相同或相類，所侵害之法益
    並非具有不可替代性、不可回復性之個人法益，考量其責任
    非難重複之程度，刑罰邊際效應隨刑期而遞減及被告所生痛
    苦隨刑期而遞增，及被告社會復歸之可能性等情，本於罪責
    相當原則之要求，在法律外部性及內部性界限範圍內，綜合
    斟酌被告犯罪行為之不法與罪責程度，及對其施以矯正之必
    要性，定其應執行之刑如主文第1項後段所示，並就罰金刑
    部分，暨諭知易服勞役之折算標準，以示懲儆。
㈤、沒收部分：
    按違禁物，不問屬於犯罪行為人與否，沒收之；供犯罪所用
    、犯罪預備之物或犯罪所生之物，屬於犯罪行為人者，得沒
    收之，刑法第38條第1項、第2項前段分別定有明文。
  ⒈扣案如附表編號三1至3所示可發射子彈具有殺傷力之改造手
    槍3支（A槍、B槍、C槍）、附表三編號4應沒收物及數量欄
    所示之子彈，經送鑑定結果，認均具殺傷力，有附表二非供
    述證據編號2、22之鑑定書在卷可按，堪認上開扣案物品確
    係槍砲彈藥刀械管制條例第4條第1項第1款、第2款所列之槍
    砲、彈藥，屬違禁物無訛，揆諸前揭說明，不問屬於犯罪行
    為人與否，均應依刑法第38條第1項規定宣告沒收。
  ⒉扣案如附表三編號4說明欄所示之制式及非制式子彈，於鑑定
    時業經試射擊發，其中火藥部分已因擊發而燃燒殆盡，其餘
    部分則分離為彈頭、彈殼，已不具子彈之完整結構而失卻其
    效能，不復具有殺傷力，均非屬違禁物，爰不予宣告沒收。
　⒊扣案如附表三編號5至7、10、13所示之物，均係被告所有，
    供其製造B、C槍及非制式子彈犯行所用或所生之物，業具被
    告供述在卷（見偵卷1第72頁），均應依刑法第38條第2 項
    前段規定，宣告沒收。至本案遭查扣之其餘之物，均與被告
    犯本案之罪無關，亦據被告陳明在卷，復無證據可認上開之
    物與本案犯行有何關聯，爰不宣告沒收，附此敘明。 　
據上論斷，應依刑事訴訟法第299條第1項前段，修正前槍砲彈藥
刀械管制條例第8條第1項、第4項，現行槍砲彈藥刀械管制條例
第12條第1項、第4項、第18條第4項，刑法第2條第1項前段、第1
1條前段、第55條、第51條第5款、第7款、第42條第3項、第38條
第1項、第2項前段，判決如主文。
本案經檢察官蔡明達提起公訴，檢察官乙○○到庭執行職務。 
中　　華　　民　　國　　110 　年　　3 　　月　　24　　日
                  刑事第三庭  法　官  陳本良
                              法  官  張菁
                              法  官  陳郁婷
以上正本證明與原本無異。
如不服本判決應於收受本判決後20日內向本院提出上訴書狀，並
應敘述具體理由。其未敘述上訴理由者，應於上訴期間屆滿後20
日內向本院補提理由書狀（均須按他造當事人之人數附繕本）「
切勿逕送上級法院」。 
                              書記官  吳幸芳
中　　華　　民　　國　　110 　年　　3 　　月　　24　　日
附錄本案論罪科刑法條:
修正前槍砲彈藥刀械管制條例第8條
未經許可，製造、販賣或運輸鋼筆槍、瓦斯槍、麻醉槍、獵槍、
空氣槍或第四條第一項第一款所定其他可發射金屬或子彈具有殺
傷力之各式槍砲者，處無期徒刑或五年以上有期徒刑，併科新臺
幣一千萬元以下罰金。
未經許可，轉讓、出租或出借前項所列槍枝者，處五年以上有期
徒刑，併科新臺幣一千萬元以下罰金。
意圖供自己或他人犯罪之用，而犯前二項之罪者，處無期徒刑或
七年以上有期徒刑，併科新臺幣一千萬元以下罰金。
未經許可，持有、寄藏或意圖販賣而陳列第一項所列槍枝者，處
三年以上十年以下有期徒刑，併科新臺幣七百萬元以下罰金。
第一項至第三項之未遂犯罰之。
犯第一項、第二項或第四項有關空氣槍之罪，其情節輕微者，得
減輕其刑。 
槍砲彈藥刀械管制條例第12條
未經許可，製造、販賣或運輸子彈者，處一年以上七年以下有期
徒刑，併科新臺幣五百萬元以下罰金。
未經許可，轉讓、出租或出借子彈者，處六月以上五年以下有期
徒刑，併科新臺幣三百萬元以下罰金。
意圖供自己或他人犯罪之用，而犯前二項之罪者，處三年以上十
年以下有期徒刑，併科新臺幣七百萬元以下罰金。
未經許可，持有、寄藏或意圖販賣而陳列子彈者，處五年以下有
期徒刑，併科新臺幣三百萬元以下罰金。
第一項至第三項之未遂犯罰之。


附表一：
編號 犯罪事實 所犯罪名及宣告刑 1 如事實欄一、(一)所示 甲○○犯非法持有可發射子彈具殺傷力之槍枝罪，處有 期徒刑壹年捌月，併科罰金新臺幣參萬元，罰金如易服勞役，以新臺幣壹仟元折算壹日。 2 如事實欄一、(二)所示 甲○○犯非法製造可發射子彈具殺傷力之槍枝罪，處有期徒刑伍年肆月，併科罰金新臺幣拾萬元，罰金如易服勞役，以新臺幣壹仟元折算壹日。 3 如事實欄一、(三)所示 甲○○犯非法製造可發射子彈具殺傷力之槍枝罪，處有期徒刑伍年捌月，併科罰金新臺幣拾伍萬元，罰金如易服勞役，以新臺幣壹仟元折算壹日。 

附表二：證據資料名稱及所在卷頁
    供　述  證　據        非   供   述   證   據 １甲○○警詢、偵述及本 　院之自白：偵卷1第11至17頁、第25至26頁、第71至73頁；聲羈卷第19至24頁；院卷第47至53頁。 　 ２王煜棠警詢之陳述：偵卷1第141至147頁、第149至151頁。 １甲○○之自願受搜索同意書、高雄市政   府警察局刑事警察大隊搜索扣押筆錄、扣押物品目錄表暨收據（偵卷1第29至37頁） ２內政部警政署刑事警察局109年3月12日刑鑑字第1088018183號鑑定書（偵卷1第127至134頁） ３現場照片7張（偵卷1第43至46頁） ４刑事案件證物採驗紀錄表1紙（偵卷1第123頁） ５臺灣臺南地方檢察署109年度保管字第737號扣押物品清單1紙（偵卷1第135至136頁） ６臺灣臺南地方檢察署109年度槍保字第30號扣押物品清單1紙（偵卷2第19頁） ７扣案槍彈、工具照片2紙（偵卷2第39至41頁） ８臺灣臺南地方檢察署109年度彈保字第24號扣押物品清單1紙（偵卷2第43頁）  ９甲○○108年11月14日17時00分指認犯罪嫌疑人紀錄表1份（偵卷1第19至23頁） 甲○○提供「勇仔」之LINE、FACEBOOK   擷圖2紙（偵卷1第59至61頁） 甲○○提供奇摩拍賣網站賣家「敏兒」   使用之微信暱稱及ID擷圖1紙（偵卷1第   63頁） 高雄市政府警察局槍枝初步檢視報告表   1份（偵卷1第47至58頁） 王煜棠提出與甲○○對話紀錄之擷取相片2紙（偵卷1第153至155頁） 高雄市政府警察局刑事警察大隊109年6月23日職務報告1紙（偵卷1第165頁） 統一超商電信函覆0000000000之申請資料2紙（偵卷1第167至169頁） 手機門號0000000000自109年4月17日至5月15日之通聯調閱查詢單2紙（偵卷1第171至173頁） 臺灣臺南地方檢察署109年5月12日公務電話紀錄表1紙（偵卷2第53頁） 本院109年度槍保字第38號扣押物品清單2紙（院卷第33至35頁） 本院109年度南院保管字第465號扣押物品清單1紙（院卷第37至38頁） 臺南市政府警察局第一分局109年9月1 　日南市警一偵字第1090441135號函暨附 　件《甲○○108年12月13日、109年1月20日、109年2月13日警詢筆錄；李群淯之臺南市政府警察局第一分局南市警一偵字第1090409962號刑事案件報告書、搜索票、搜索扣押筆錄、扣押物品目錄表及收據及109年8月10日警詢筆錄；林郁勇之搜索票》1份（院卷第83至115頁） 高雄市政府警察局刑事警察大隊109年9月1日高市警刑大偵10字第00000000000號函暨附件1份（院卷第117至153頁） 中央警察大學109年11月12日校鑑科字第1090010745號函暨鑑定書1份（院卷第169至189頁） 
附表三：扣案物品
編號   扣押物品名稱 扣押 數量 說明(參偵1卷第71至73頁) 應沒收物及數量 備  註 ０１ JP-915黑色改造手槍（含彈匣1個） 1支 槍枝管制編號0000000000（即Ａ槍） 1支  ０２ JP-915銀色改造手槍（含彈匣3個） 1支 槍枝管制編號0000000000（即Ｂ槍） 1支  ０３ PT-24黑色模擬槍（含彈匣1個） 1支 槍枝管制編號0000000000（即Ｃ槍） 1支  ０４ 改造子彈 57顆 扣案38顆由金屬彈 殼組合直徑約8.9 mm金屬彈頭而成之 非制式子彈，採樣 13顆試射完畢。 37顆 試射完 畢之子 彈已無 殺傷力 ，爰不為沒收 之諭知 。    扣案2顆口徑9＊19mm制式子彈，採樣1顆試射完畢。      扣案17顆由口徑9mm制式空包彈組合直徑8.9mm金屬彈頭而成之非制式子彈，採樣6顆試射完畢。   ０５ 已貫通槍管 1支 編號03手槍，換裝改造金屬槍管（即編號05）。 1支  ０６ 鑽台 1座 貫通本件槍枝槍管。 1座  ０７ 鑽尾 12支 僅使用其中2支鑽本件槍管。 2支 檢察官 聲請沒收12支 。 ０８ 膛線刀 1支 購買編號03槍枝時賣方一併寄來，非供本案犯罪使用。 無  ０９ 游標卡尺 1支 非供本案犯罪使用。 無  １０ 挫刀 4支 使用其中1支去除子彈外殼的銅，其餘未使用。  1支 檢察官 聲請沒 收4支 。 １１ 夾子 2支 非供本案犯罪使用。 無  １２ 固定夾 1支 同上。 無  １３ 鈄口鉗 2支 其中1支拿來夾起子彈刮除銅之後內部的塑膠，其餘沒有。 1支 檢察官聲請沒 收2支 。 １４ 尖嘴鉗 1支 非供本案犯罪使用。 無  １５ 底火 2盒 同上。 無  １６ 拋棄藥筒 1盒 同上。 無